【裁判字號】    89,台上,3513
【裁判日期】    890615
【裁判案由】    偽造文書等罪
【裁判全文】
最高法院刑事判決                              八十九年度台上字第三五一三號
    上訴人  丙○○
    被  告  乙○○
            甲○○
右上訴人因自訴被告等偽造文書等罪案件，不服台灣高等法院中華民國八十九年二月
二十九日第二審判決（八十八年度上訴字第二七五五號，自訴案號：台灣板橋地方法
院八十七年度自字第二十九號），提起上訴，本院判決如左：
    主  文
上訴駁回。
    理  由
一、偽造文書部分：
按刑事訴訟法第三百七十七條規定，上訴於第三審法院，非以判決違背法令為理由，
不得為之，是提起第三審上訴，應以原判決違背法令為理由，係屬法定要件，如果上
理由狀並未依據卷內訴訟資料具體指摘原判決不適用何種法則或如何適用不當，或所
指摘原判決違法情事，顯與法律規定得為第三審上訴理由之違法情形，不相適合時，
均應認其上訴為違背法律上之程式，予以駁回。本件原判決維持第一審諭知被告乙○
○、甲○○關於偽造私文書部分無罪之判決，駁回上訴人丙○○在第二審之上訴。已
詳敘依據及理由，從形式上觀察，原判決並無任何違背法令之處。按刑法第二百十條
之偽造私文書罪，以偽造他人名義之文書為成立要件，若以自己名義作成之文書，縱
使所載不實，僅屬虛妄行為，不能以本罪相繩。又刑事訴訟法第三百七十九條第十款
所謂應於審判期日調查之證據，必須該證據確與待證事實有重要關係，就其案情委有
調查之必要而言。查被告甲○○為暘欣實業有限公司負責人，就該公司之變更印鑑申
請書本有制作權，其於八十六年十月六日向大眾商業銀行儲蓄部申請變更該公司留存
之印鑑，依卷附該銀行八十八年二月三日（八八）眾儲發字第二七號函檢附之印鑑卡
、喪失圖章更換新印鑑申請書暨圖章掛失申請書影本及上訴人於第一審八十八年元月
二十一日訊問時所供，既係蓋用暘欣實業有限公司及甲○○印章，以暘欣實業有限公
司名義為之，並未冒用上訴人名義，縱令其以印鑑遺失為由申請不實，且涉及上訴人
之權益，依首揭說明，亦不能以偽造私文書罪相繩，原判決認被告乙○○、甲○○不
成立偽造私文書罪，無違法可言。又被告等於終止與上訴人之合夥關係後，是否為延
續暘欣實業有限公司之業務執行，及不影響他人參與投資之意願，而申請變更該公司
留存之印鑑，於彼等應否成立上開偽造私文書罪無關。原審縱未就被告等稱為繼續另
尋合夥人，是否杜撰加以調查，亦不影響判決結果，不能執為第三審上訴理由。上訴
意旨置原判決之論敘於不顧，徒憑己見，為事實上之爭辯，並對原審採證認事之職權
行使及於判決無影響事項，任意指摘，難謂已符合首揭法定上訴要件，其上訴違背法
律上之程式，應予駁回。
二、侵占部分：
按刑事訴訟法第三百七十六條所列各罪之案件，經第二審判決者，不得上訴於第三審
法院，法有明文。本件上訴人自訴被告乙○○、甲○○侵占部分，核屬刑事訴訟法第
三百七十六條第三款之案件。依首揭說明，既經第二審判決，自不得上訴於第三審法
院，上訴人竟復提起上訴，顯為法所不許。
據上論結，應依刑事訴訟法第三百九十五條前段，判決如主文。
中      華      民      國    八十九    年      六      月     十五     日
                              最高法院刑事第七庭
                                  審判長法官  謝  家  鶴
                                        法官  洪  文  章
                                        法官  花  滿  堂
                                        法官  陳  世  淙
                                        法官  洪  佳  濱
      右正本證明與原本無異
                                              書  記  官
中      華      民      國    八十九    年      六      月    二十七    日


司法院資訊處製作；財團法人民間司法改革基金會備份。
